# 信托计划的账务处理

提问人：skf123 时间：2022-07-12 14:39:25
陈版：
您好，向您请教一下信托计划的问题。A公司与B银行成立信托计划，A公司出资比例为10%，信托计划设立投委会，投委会一共三人全部由A公司委派，信托资金以信托贷款的方式支付给A公司的子公司。投委会可以决定信托计划存续期，也可以决定信托本金及收益的分配，受益人也没有优先和劣后之分。在这种情况下，A公司是否可以合并该信托计划，并将B银行的出资作为少数股东权益列示。麻烦陈版帮忙解答，谢谢陈版！

回答人：chenyiwei
由于该信托设立的唯一目的是为A及其子公司提供融资，且投委会一共三人全部由A公司委派，所以虽然A仅出资10%，但纳入A合并范围的可能性仍较大。但另一方面，能否在A的合并报表层面将外部投资人的权益确认为少数股东权益，就要看是否不存在支付款项的现时义务（“有利润才要分配”而不能递延分配的约定仍被视为有现时义务）。总体上看被认定为少数股东权益的难度较大。

提问人：skf123 时间：2022-07-14 11:03:03
陈版，协议中并没有约定有利润必须要分配，只是约定了投委会可以决定如何分配，在A公司控制投委会的情况下，是不是就可以说明没有支付的现实义务。毕竟按照协议分不分或者怎么分都是A公司说了算

回答人：chenyiwei
在这种情况下可能可以这样考虑。但要关注该信托的投资人是谁，信托是否向其投资人承诺定期分红、保障本金安全等。